臺灣高等法院高雄分院刑事判決　　　　 96年度上易字第885號
上　訴　人　臺灣屏東地方法院檢察署檢察官
被　　　告　甲○○
上列上訴人因被告違反毒品危害防制條例案件，不服臺灣屏東地
方法院96年度易字第442 號中華民國96年7 月13日第一審判決（
起訴案號：臺灣屏東地方法院檢察署96年度毒偵字第859 號），
提起上訴，本院判決如下：
    主  文
原判決撤銷。
甲○○施用第二級毒品，累犯，處有期徒刑壹年，減為有期徒刑
陸月，如易科罰金，以新台幣貳仟元折算壹日。
    事  實
一、甲○○前於民國93年間因施用第二級毒品案件，經臺灣屏東
    地方法院觀察勒戒後，認無繼續施用毒品傾向，於94年4 月
    1 4 日釋放，並經臺灣屏東地方法院檢察署檢察官以94年度
    毒偵字第761 號為不起訴處分確定。復於94年間因施用第二
    級毒品案件，經臺灣屏東地方法院94年度簡字第1380號判處
    有期徒刑5 月確定，於94年12月29日易科罰金執行完畢。又
    因兩度施用第二級毒品案件，經臺灣屏東地方法院95年度簡
    字第1282號、96年度簡字第295 號各判處有期徒刑6 月、6
    月確定（於96年10月15日執行完畢）。仍不知悔改，明知甲
    基安非他命經公告列為毒品危害防制條例第2 條第2 項第2
    款之第二級毒品，不得非法持有、施用，於上述觀察勒戒釋
    放後5年 內，復基於施用第二級毒品甲基安非他命之犯意，
    於96年2 月26日晚間8 時許，在其位於屏東縣長治鄉進興村
    進興巷15 -4 號租屋處內，以將甲基安非他命置於吸食器內
    加熱使成煙霧再以嘴或鼻吸用之方式，施用第二級毒品甲基
    安非他命1 次。嗣因另案遭通緝而於96年2 月27日17時30分
    許，在屏東縣長治鄉進興村進興巷15-4號前為警緝獲後採尿
    送驗查獲上情。
二、案經屏東縣警察局報請臺灣屏東地方法院檢察署檢察官偵查
    起訴。
    理  由
一、證據能力：
    本件卷附台灣檢驗科技股份有限公司濫用藥物尿液檢驗報告
    ，係警方未經法院或檢察官授權即主動送鑑，固與刑事訴訟
    法第208 條前段之規定不符，惟本院審酌人權保障及公共利
    益之均衡維護，即考量上開檢驗機關係屬衛生署濫用藥物檢
    驗認可機構（參卷附確認報告所載之認可字號），所採行之
    檢驗方法亦採行GC/MS 氣相層析/ 質譜儀法，對被告在訴訟
    上防禦並無較不利益之情形（最高法院93年度台上字第5275
    號判決意旨可參）各節，依刑事訴訟法第158 條之4 之規定
    ，認上開檢驗報告應有證據能力。
二、上揭事實業據被告於原審及本院準備程序中均坦承不諱（見
    原審卷第24頁，本院卷第19頁），又被告為警採尿送驗結果
    ，確呈甲基安非他命陽性反應，有尿液採證編號姓名對照表
    、台灣檢驗科技股份有限公司96年3 月22日濫用藥物尿液檢
    驗報告在卷可稽（見警卷第6 、8 頁），足認被告之自白，
    應與事實相符，堪予採信。再被告前於93年間因施用第二級
    毒品案件，經臺灣屏東地方法院觀察勒戒後，認無繼續施用
    毒品傾向，於94年4 月14日釋放，並經臺灣屏東地方法院檢
    察署檢察官以94年度毒偵字第761 號為不起訴處分確定，有
    卷附臺灣高等法院被告前案紀錄表可參，是本件被告於觀察
    勒戒釋放後5 年內，再為上開施用第二級毒品之犯行，自應
    依法論科。
三、按甲基安非他命為毒品危害防制條例第2 條所明定之第二級
    毒品，核被告施用甲基安非他命之行為，係犯毒品危害防制
    條例第10條第2 項之施用第二級毒品罪。被告因施用而持有
    甲基安非他命之低度行為，已為其施用之高度行為所吸收，
    不另論罪。又被告前於94年間因施用第二級毒品案件，經臺
    灣屏東地方法院94年度簡字第1380號判處有期徒刑5 月確定
    ，於94年12月29日易科罰金執行完畢，有台灣高等法院被告
    前案紀錄表可憑，其於5 年內再故意犯有期徒刑以上之本案
    ，為累犯，應依刑法第47條第1 項規定，加重其刑。
四、原判決據以論處被告罪刑，固非無見；惟查原判決未及適用
    中華民國96年罪犯減刑條例予以減刑（如後所述），自有未
    合。公訴人主張本件應適用上開減刑條例予以被告減刑，而
    為被告利益提起上訴，為有理由，自應由本院將原判決撤銷
    改判。審酌被告前已多次因施用第二級毒品，屢經法院裁定
    觀察勒戒、判刑、執行等（如事實欄所載，有臺灣高等法院
    被告前案紀錄表在卷可參），猶再施用第二級毒品1 次，顯
    見其毒癮非淺，施用毒品除戕害自身健康外，對社會秩序亦
    產生不良影響，並考量本件被告施用毒品之情節及其犯後坦
    承犯行之態度等一切情狀，量處如主文所示之刑。又查被告
    上開犯罪時間在中華民國96年4 月24日以前，合於中華民國
    96年罪犯減刑條例所定之減刑條件，爰依法減其刑期二分之
    一如主文所示，併諭知如主文所示之易科罰金折算標準。
五、被告經合法傳喚，無正當理由，於本院審理期日不到庭（見
    本院卷第25、28頁之送達證書、刑事報到單），依據刑事訴
    訟法第371 條規定，不待其陳述，逕行判決。
據上論結，應依刑事訴訟法第369 條第1 項前段、第364 條、第
371 條、第299 條第1 項前段，毒品危害防制條例第10條第2 項
，刑法第11條前段、第41條第1 項前段、第47條第1 項，中華民
國96年罪犯減刑條例第2 條第1 項第3 款、第7 條、第9 條，判
決如主文。
本案經檢察官方娜蓉到庭執行職務。
中　　華　　民　　國　　96　　年　　10　　月　　30　　日
                  刑事第一庭    審判長法  官  郭雅美
                                      法  官  莊崑山
                                      法  官  張意聰
以上正本證明與原本無異。
本判決不得上訴。
中　　華　　民　　國　　96　　年　　10　　月　　30　　日
　　　　　　　　　　　　　　　　　　　書記官  呂素珍
附錄本件判決論罪科刑法條：
毒品危害防制條例第10條第2項
施用第二級毒品者，處3年以下有期徒刑。
